【裁判字號】    89,易,1438
【裁判日期】    890530
【裁判案由】    竊盜
【裁判全文】
臺灣臺中地方法院刑事判決                        八十九年度易字第一四三八號
    公  訴  人  臺灣台中地方法院檢察署檢察官
    被      告  戊○○
右列被告因竊盜案件，經檢察官提起公訴 (八十九年度偵字第六○○二號)，本院判
決如左：
    主  文
戊○○攜帶兇器竊盜，累犯，處有期徒刑捌月。
板手及鉗子各壹支均沒收。
    事  實
一、戊○○曾於民國（下同）八十六年七月二十四日因違反麻醉藥品管理條例案件，
    經本院判處有期徒刑八月，並於八十六年八月二十五日判決確定，甫於八十七年
    二月十五日執行完畢，仍不知警惕，復於八十九年四月十四日上午五時許，趁九
    二一大地震災後，災民甲○○○等人所居住位於台中縣大里市○○路五八號「金
    陵世家大樓」房屋損壞無人居住之際，見甲○○○所有而由不詳姓名之人移置該
    大樓中庭樓梯大門前之紅酒一箱（十瓶）及郵票、郵票簿、棒球紀念卡等物（該
    物原置放於該大樓八樓甲○○○住處內），竟意圖為自己不法之所有，持其所有
    質地堅硬，且客觀上足為兇器之板手及鉗子各一支，進入該棟大樓中庭內，竊取
    甲○○○所有之上開物品，得手後，嗣於同日上午六時十分許，戊○○正欲騎乘
    騎所有車牌號碼ＶＯＸ－九九七號輕型機車離去之際，為該鄰鄰長發現後，旋通
    知原該大樓其他住戶乙○○到場，而在台中縣大里市○○路與永興路口將之攔下
    ，並交由據報到場之警員處理，遂在其身上及車上查獲上開紅酒一箱及郵票、郵
    票簿、棒球紀念卡等物，並扣得上開板手及起子各一支。
二、案經台中縣警察局霧峰分局報請臺灣臺中地方法院檢察署檢察官偵查起訴。
    理  由
一、訊據被告戊○○固坦承有於前揭時地搬取紅酒一箱及郵票、郵票簿、棒球紀念卡
    等物之事實不諱，惟矢口否認有何竊盜犯行，辯稱：東西係伊在大樓中庭撿到，
    板手及鉗子是伊平日工作之工具，伊並無去偷云云。然查，右揭事實，業據被害
    人林賴金蘭於警訊時指訴甚詳，核與證人乙○○、丁○○及到場處理警員丙○○
    分別於警訊或本院審理時到庭結證屬實，並有被害人領回失物出具之贓物認領收
    據一紙及照片四張附卷可稽，又被告明知上開紅酒一箱及郵票、郵票簿、棒球紀
    念卡等物係他人所有之物，且紅酒均未開封，郵票等物置於背包內，竟趁該處因
    震災無人居住之際，擅加取走，其所為顯係意圖為自己不法之所有而竊取他人之
    物，而與刑法竊盜罪之構成要件相符，是其所辯撿到云云顯係事後卸責之詞。此
    外，復有被告所有之板手及起子各一支扣案足資佐證。綜上所述，事證明確，被
    告犯行堪以認定。
二、按板手及起子質地堅硬，客觀上對人之生命、身體足以構成威脅，是被告戊○○
    攜帶上開工具行竊，自屬攜帶兇器。核被告戊○○攜帶客觀上足為兇器之板手及
    起子各一支竊盜上開紅酒等物之行為，係犯刑法第三百二十一條第一項第三款之
    攜帶兇器竊盜罪。查被告曾有如事實欄所示之前科，有台灣台中地方法院檢察署
    刑案資料查註紀錄表一件附卷可查，其於五年內再犯有期徒刑以上之本罪，為累
    犯，應依刑法第四十七條規定加重其刑。爰審酌被告犯罪之動機、目的，所竊物
    品價值雖不大，惟犯罪後仍飾詞狡辯、毫無悔意等一切情狀，量處如主文所示之
    刑，以示懲儆。至扣案之板手及起子各一支係被告所有供犯罪所用之物，爰均依
    法予以宣告沒收。
據上論斷，應依刑事訴訟法第二百九十九條第一項前段，刑法第三百二十一條第一項
第三款、第四十七條、第三十八條第一項第二款，判決如主文。
中      華      民      國    八十九    年      五      月     三十     日
                                    臺灣臺中地方法院刑事第五庭
                                        法  官  夏  一  
右正本證明與原本無異
如不服本判決，應於判決送達後十日內向本院提出上訴狀，上訴於臺灣高等法院臺中
分院( 須附繕本 )。
                                        書記官
中      華      民      國    八十九    年      五      月    三十一    日
附錄本案論罪科刑法條：
刑法第三百二十條第一項第三款：
犯竊盜罪而有左列情形之一者，處六月以上五年以下有期徒刑：
三、攜帶凶器而犯之者。


司法院資訊處製作；財團法人民間司法改革基金會備份。
